臺北高等行政法院判決
　　　　　　　　　　　　　93年度訴字第00677號
　　　　　　　　　　　　　94.
原　　　告　珀麟企業股份有限公司
代　表　人　甲○○
被　　　告　財政部台北市國稅局
代　表　人　張盛和（局長）住同上
訴訟代理人　乙○○
　　　　　　丙○○
上列當事人間因所得稅法事件，原告不服財政部中華民國92年12
月29日台財訴字第0920061565號訴願決定，提起行政訴訟。本院
判決如下：
　　主  文
原告之訴駁回。
訴訟費用由原告負擔。
　　事  實
一、事實概要：
 　 原告公司負責人甲○○於民國84及85年度給付在中華民國境
    內無固定營業場所之國外營利事業澳商ELECTRONIC
    RESOURCES PTY.LTD.（下稱澳商ER公司）所得分別為新台幣
    （下同）14,265,890元（84年度）及111,951元（85年度）
    ，未依規定按給付額扣繳百分之二十稅款，並申報扣繳憑單
    ，案經被告查獲，乃限期責令補繳應扣未扣稅款2,853,178
    元（84年度）、22,390元（85年度）及補報扣繳憑單，惟原
    告負責人未依限補報並繳納應扣稅款。被告除發單責令原告
    公司負責人補繳應扣稅款外，另依行為時所得稅法第114條
    第1款後段之規定，按應扣未扣之稅額處3倍之罰鍰
    8,559,534元及67,170元。原告公司負責人不服，申經復查
    結果，未獲變更，提起訴願，經遭駁回，改由原告公司向本
    院提起行政訴訟。
二、兩造聲明：
　(一)原告聲明求為判決：
    1.訴願、復查決定及原處分均撤銷。
    2.訴訟費用由被告負擔。
　(二)被告聲明求為判決：
    原告之訴駁回，訴訟費用由原告負擔。
三、兩造之爭點：
　(一)原告主張之理由：
    原告於78年成立，主要營業項目為冰品買賣，84年4月原告
    之妹高莉莉藉原告與澳商ER公司簽約從事電腦晶片買賣，85
    年5月因營業無制度乃離職，期間僅1年。緣因高莉莉無會計
    記帳學識，嗣後又避不見面，致於84年度申報營業所得稅時
    帳款不符，經多次查對不著乃依會計師建議以佣金沖銷。原
    告於84年度底始發現進口報單及發票之幣別錯置，將美金貨
    款（USD）誤列為澳幣（ASU D）所導致實際支出與帳面數高
    達30%價差，原告要求ER公司補正進口發票但補正發票寄由
    高莉莉，高莉莉未交公司會計，致年度結算未及改正公司帳
    載會計科目，更正進貨成本，乃將差價依佣金支出費用提列
    ，直到89年，被告通知違反所得稅法時，原告尋求高莉莉解
    決，高莉莉才將ER公司補正進口發票交原告珀麟公司。原告
    進口的英代爾中央處理器（Intel CPU），為國際知名品牌
    ，每一年的每一季，英代爾公司皆會宣佈新一季的產品價格
    ，通知全世界的代理商，並發佈新聞。此有當季經濟日報（
    84.9.8日及85.1.6日）報導英代爾公司宣佈新一季價格的新
    聞可佐證；新聞公告之價格與原告公司支付ER公司貨款相符
    合。且ER為英代爾澳洲代理商，其平行輸入銷售至台灣的CP
    U，在價格上必須比臺灣其他同業更便宜，因此ER在臺灣委
    託原告代表人銷售之CPU毫無利潤，故合作關係不到1年即結
    束市場，絕對不會有30%價差（佣金）利潤。再以84年原告
    從ER公司進口20批英代爾CPU，每1批皆製作損益表，從損益
    表中即可明確了解支付給ER公司的匯款，全部為貨款。相關
    電匯水單正本亦由被告保存中，每筆數量、金額可比對前陳
    經濟日報當季報價金額並無差異。原告應付給ER公司的錢都
    付給該公司的台灣代表高麗麗（即原告公司負責人之妹），
    本件匯至澳洲的款項，確屬貨款，被告以之認為原告給付澳
    洲ER公司銷售利潤，未扣除所得稅，並據以處罰，實有違誤
    ，至於原告未以被處分人甲○○名義起訴，而以原告公司名
    義起訴，係因不懂法律所致云云。
　(二)被告主張之理由：
    按行為時所得稅法第88條第1項第2款所定之扣繳義務人，依
    同法第89條第1項第2款規定為機關、團體之主辦會計人員、
    事業負責人及執行業務者，故本件原處分亦係對原告公司之
    負責人甲○○處以罰鍰處分，並非對原告為罰鍰處分，從而
    ，原告提起本件撤銷之訴，有當事人不適格之違法。次查被
    告係以原告84年銷貨收入共計21,125,868元，減除進口成本
    100,745,725元，所得盈餘，再依照原告與澳洲ER公司所簽
    代銷合約利潤比例為百分之七十對百分之三十之比例，計算
    原告給付澳洲ER公司之利潤，85年度亦係以相同之方法計算
    原告給付澳洲ER公司之利潤，據以核定漏未扣繳所得稅之金
    額，並據以計算應處原告罰鍰之金額，於法應無不合等語。
　　理  由
一、按行政訴訟法第4條第1項規定：「人民因中央或地方機關之
    違法行政處分，認為損害其權利或法律上之利益，經依訴願
    法提起訴願而不服其決定，或提起訴願逾3個月不為決定者
    ，得向高等行政法院提起撤銷訴訟。」是依上開規定，得提
    起撤銷訴訟者，以受中央或地方機關之違法行政處分，認為
    損害其權利或法律上之利益，經依訴願法提起訴願而不服其
    決定，或提起訴願逾3個月不為決定之人為限，始得提起行
    政訴訟。
二、本件原處分以原告公司之負責人甲○○，為所得稅法第89條
    所稱之扣繳義務人，對於該公司於85年度給付澳商ER公司所
    得計111,951元，未依同法第88條規定，於給付時扣取稅款
    計22,390元，經被告通知限期補繳稅款及補報扣繳憑單，甲
    ○○仍未依限補繳及補報，乃予以核處罰鍰67,170元。甲○
    ○不服該處分，申請復查及提起訴願，均係以「甲○○」名
    義提起，惟於提起本件行政訴訟時，卻以原告珀麟企業股份
    有限公司名義提起，此有原告有起訴狀附卷可稽。查本件原
    處分既係對甲○○為罰鍰之處分，則本件受行政處分之人顯
    係甲○○，並非原告珀麟企業股份有限公司，是依首開法律
    之規定，原告珀麟企業股份有限公司提起本件撤銷訴訟，顯
    有當事人不適格之違法，其訴為無理由，應以判決駁回之。
三、至於兩造實體上之攻擊防禦方法，均與本件判決結果不生影
    響，故不逐一論述，併此敘明。
據上論結，本件原告之訴為顯無理由，爰依行政訴訟法第98條第3
項前段，判決如主文。
中    華    民    國    94    年    3    月    15     日
                           第七庭審判長法  官　鄭小康
                                       法  官　黃秋鴻
                                       法  官　林金本
上為正本係照原本作成。
如不服本判決，應於送達後20日內，向本院提出上訴狀並表明上
訴理由，如於本判決宣示後送達前提起上訴者，應於判決送達後
20日內補提上訴理由書（須按他造人數附繕本）。
中    華    民    國    94    年    3    月    15     日
　　　　　　　　　　         　　　　　書記官　簡信滇
